# 以租赁开始日租赁资产公允价值作为租入资产入账价值情况下的未确认融资费用分摊差额

提问人：caishaoxian 时间：2013-03-17 21:47:10
融资租赁中，租入资产的入账价值为租赁开始日租赁资产公允价值与最低租赁付款额现值两者中较低者，长期应付款的入账价值为最低租赁付款额，其差额作为未确认融资费用。在以最低租赁付款额现值作为租入资产的入账价值的情况下，按最低租赁付款额的折现率分摊未确认融资费用即可，不会出现差额。但是在以租赁开始日租赁资产公允价值作为租入资产入账价值的情况下，未确认融资费用如何分摊？是不是依旧使用计算最低租赁付款额时的折现率？分摊时出现的差额是在最后一期调整么？

回答人：chenyiwei
使用IRR（）方法重新测算折现率，即使最低租赁付款额在租赁期开始日的现值等于租赁资产入账价值的折现率，即内含报酬率。